【裁判字號】    89,台上,5131
【裁判日期】    890824
【裁判案由】    誣告
【裁判全文】
最高法院刑事判決                              八十九年度台上字第五一三一號
    上訴人  陳木淞
    被  告  乙○○
            甲○○
右上訴人因自訴被告等誣告案件，不服台灣高等法院台中分院中華民國八十九年五月
三十日第二審判決（八十九年度上訴字第六五一號，自訴案號：台灣台中地方法院八
十八年度自字第一二二四號），提起上訴，本院判決如左：
    主  文
上訴駁回。
    理  由
按刑事訴訟法第三百七十七條規定，上訴於第三審法院，非以判決違背法令為理由，
不得為之。是提起第三審上訴，應以原判決違背法令為理由，係屬法定要件。如果上
訴理由狀並未依據卷內訴訟資料，具體指摘原判決不適用何種法則或如何適用不當，
或所指摘原判決違法情事，顯與法律規定得為第三審上訴理由之違法情形，不相適合
時，均應認其上訴為違背法律上之程式，予以駁回。本件原判決綜合調查證據之結果
，認被告乙○○、甲○○共同犯有刑法第一百六十九條第一項意圖他人受刑事處分，
向該管公務員誣告罪之事實，因認第一審判決論被告等共犯上開罪名，各處有期徒刑
肆月，為無不合，予以維持，駁回被告等在第二審之上訴，併各予宣告緩刑肆年，已
詳認定犯罪事實之依據及憑以認定之理由，並對上訴人否認犯罪之辯詞，如何不足
採信，均已依據卷內資料予以指駁及說明，從形式上觀察，原判決並無違背法令情形
。又原判決事實欄開宗明義明被告乙○○、甲○○夫妻，因乙○○負責之廣全營造
有限公司（下稱廣全公司），與上訴人陳木淞負責之廣興建設股份有限公司（下稱廣
興公司）間給付融資款之民事訴訟，廣全公司敗訴，招致被告夫妻不滿，竟共同虛構
事實，誣告上訴人涉犯偽造文書罪嫌，顯已明被告等之犯罪動機，上訴意旨指未
明，洵有誤會。再被告等係共同具狀向台灣台中地方法院檢察署告訴陳木淞涉犯偽造
文書罪嫌，其二人間顯有犯意聯絡，且共同實施犯罪行為，原判決論處被告等共同誣
告罪刑，適用法則洵無違誤。而緩刑之宣告，只須符合刑法第七十四條所定之條件，
並有可認為以暫不執行刑罰為適當之情形，即得宣告之，乃審理事實之法院得自由裁
量之事項。原判決駁回被告等之第二審上訴，同時併予宣告被告等各緩刑肆年，已於
判決內明其理由，上訴意旨徒就原審得依職權自由裁量及原判決理由已詳為論斷之
事項，任意指摘，顯與法定上訴第三審之形式要件不符，其上訴違背法律上之程式，
應予駁回。
據上論結，應依刑事訴訟法第三百九十五條前段，判決如主文。
中      華      民      國    八十九    年      八      月    二十四    日
                              最高法院刑事第七庭
                                  審判長法官  謝  家  鶴
                                        法官  洪  文  章
                                        法官  花  滿  堂
                                        法官  陳  世  淙
                                        法官  洪  佳  濱
      右正本證明與原本無異
                                              書  記  官
中      華      民      國    八十九    年      九      月      六      日


司法院資訊處製作；財團法人民間司法改革基金會備份。
